臺灣臺中地方法院交通法庭裁定　 　　 97年度交聲字第2313號
原處分機關　　交通部公路總局臺中區監理所
異　議　人　　甲○○
即受處分人
上列異議人因違反道路交通管理處罰條例案件，對於交通部公路
總局臺中區監理所於民國九十七年七月二十九日所為之處分（原
處分案號：中監違字第裁六○－ＧＣ0000000號裁決書）
聲明異議，本院裁定如下：
    主  文
異議駁回。
    理  由
一、按「汽車駕駛人拒絕接受第一項測試之檢定者，處新臺幣六
    萬元罰鍰，並當場移置保管該汽車及吊銷該駕駛執照；如肇
    事致人重傷或死亡者，吊銷該駕駛執照，並不得再考領。」
    、「汽車駕駛人，曾依‧‧‧、第三十五條第三項前段、第
    四項前段、‧‧‧規定吊銷駕駛執照者，三年內不得考領駕
    駛執照。」，道路交通管理處罰條例第三十五條第四項及第
    六十七條第二項分別定有明文。復按「行為人有本條例之情
    形者，應填製舉發違反道路交通管理事件通知單（以下簡稱
    通知單），並於被通知人欄予以勾記，其通知聯依下列規定
    辦理：一、當場舉發者，應填記駕駛人或行為人姓名、性別
    、出生年月日、地址、身分證統一編號及車主姓名、地址、
    車牌號碼、車輛種類。被查獲之駕駛人或行為人為受處分人
    時，應於填記通知單後將通知聯交付該駕駛人或行為人簽名
    或蓋章收受之；拒絕簽章者，仍應將通知聯交付該駕駛人或
    行為人收受，並記明其事由及交付之時間；拒絕收受者，應
    告知其應到案時間及處所，並記明事由與告知事項，視為已
    收受。」，違反道路交通管理事件統一裁罰基準及處理細則
    第十一條第一項第一款定有明文。
二、原處分機關交通部公路總局臺中區監理所略以：異議人即受
    處分人甲○○於民國（下同）九十六年七月五日二十二時四
    十分許，駕駛車牌號碼ＰＬ－五三八九號自用小客車，在臺
    中市○○路十九號前，因「酒後駕車肇事無人受傷（拒測）
    」之違規，經臺中市警察局第一分局公益派出所員警依違反
    道路交通管理處罰條例第三十五條第四項規定，以中市警交
    字第ＧＣ0000000號違反道路交通管理事件通知單舉
    發。惟異議人拒絕簽收，依違反道路交通管理事件統一裁罰
    基準及處理細則第十一條第一項第一款規定，視為已收受。
    又異議人不服，遂於九十七年七月二十九日以中監違字第裁
    六○－ＧＣ0000000號裁決書裁罰六萬元整並吊銷駕
    駛執照，三年內禁考，於法並無不合等語。
三、本件聲明異議意旨略以：伊於九十七年六月十九日向臺中區
    監理所申請報廢時，始經由原處分機關告知有此違規情事。
    又本違規事件係因九十六年七月五日伊駕駛自用小客車車號
    ＰＬ－五三八九不慎與他人之車輛擦撞，惟雙方無人受傷，
    同時並已私下和解，且異議人於臺中市警察局公益派出所，
    記得在偵訊製作筆錄時曾被警方酒測三次而無違規，更無拒
    絕酒測或違規記載，此向公益派出所查詢可知，是請求撤銷
    原處分等語。
四、經查：
（一）異議人於九十六年七月五日二十二時四十分許，因駕駛車
      牌號碼ＰＬ－五三八九號自用小客車，行經台中市○○路
      十九號前時，與黃世忠所駕駛車牌號碼八五八八－ＮＣ自
      用小客車不慎發生擦撞，而報請臺中市警察局第一分局公
      益派出所員警前往處理；嗣到場處理事故之員警因現場散
      發出濃濃之酒味，而分別對異議人及黃世忠進行酒測，經
      測試後，黃世忠之酒測值為○ＭＧ／Ｌ，顯示並無酒後駕
      車之情事。惟異議人經員警一再勸導要求進行酒測時，異
      議人均不配合；員警乃給於異議人休息十五分鐘並提供礦
      泉水漱口後，仍不願配合酒測，始依道路交通管理處罰條
      例第三十五條第四款拒絕酒精測試依法舉發（舉發單號中
      市警交字第ＧＣ0000000號），並將異議人所駕駛
      之前開自用小客車移置托吊場保管。嗣員警即聯絡異議人
      之妻莊阮素文前來，並詳述告知異議人違規之情事及交付
      違規通知單、車輛保管單後，將異議人交由其帶回照顧等
      情，有臺中市警察局第一分局公益派出所員警依違反道路
      交通管理處罰條例第三十五條第四項規定，製開中市警交
      字第ＧＣ0000000號舉發違反道路交通管理事件通
      知單，臺中市警察局第一分局九十七年九月九日中分一交
      字第○九七○○二八二八一號函暨檢附之錄音電子檔、錄
      音譯文、職務報告、工作紀錄、臺中市警察局執行交通違
      規移置保管車輛存根（編號○二七一三四號）及本院勘驗
      錄音電子檔之勘驗筆錄等在卷可稽。從而，本件異議人確
      有拒絕酒測之事實，足堪認定。
（二）又異議人雖拒絕簽收原舉發單位所製開之舉發違反道路交
      通管理事件通知單，惟原舉發之員警業依法於舉發違反道
      路交通管理事件通知單上記明事由，並告知到案地點及日
      期，則依前揭違反道路交通管理事件統一裁罰基準及處理
      細則第十一條第一項第一款之規定，前開舉發通知單即視
      為業經異議人收受，併予敘明。
（三）綜上所述，本件異議人既有拒絕酒測之事實，且前開舉發
      通知單並經合法送達收受，則依首揭法條規定，原處分機
      關逕依法裁決，核無不當，而異議人就原處分所為之異議
      ，自屬無理由，應予駁回。
五、據上論斷，應依道路交通案件處理辦法第十九條規定，裁定
    如主文。
中　　華　　民　　國　九十六　年　  十  　月　三十一  日
                          交通法庭  法  官  莊  秋  燕
上正本係照原本作成。
如不服本裁定，應於送達後五日內，向本院提出抗告狀。
中　　華　　民　　國　九十六　年　  十  　月　三十一  日
                                    書記官  顏  督  訓
